臺北高等行政法院判決
　　　　　　　　　　　　　　　　　　 94年度簡字第00373號
原　　　告　甲○○
被　　　告　臺北縣政府
代　表　人　乙○○代理縣長）.
上列當事人間因就業服務法事件，原告不服行政院勞工委員會中
華民國94年3月23日勞訴字第0930058496號訴願決定，提起行政
訴訟。本院判決如下：
　　主  文
原告之訴駁回。
訴訟費用由原告負擔。
　　事實及理由
一、原告主張：
    (一)原告原任職於藍石人力資源有限公司（下稱藍石公司），
      惟自92年7月已離職，並於92年9月1日退出勞健保，此有
      薪資轉帳記錄及中央建保局台北分局函可查。則本件發生
      當時（即92年12月），原告已非藍石公司之仲介人員，焉
      有可能接走原屬該公司仲介之越南籍逃逸外勞NGUYBN THI
      THUY（下稱Ｎ君），並將Ｎ君轉介給沖利精密有限公司（
      下稱沖利公司）？
    (二)Ｎ君及沖利公司負責人謝潮德之警方偵訊筆錄漏洞百出，
      且未經與原告對質，應不能採為不利於原告之證據，為此
      祈請傳訊Ｎ君及謝潮德到庭與原告對質，以維原告權益云
      云。
    (三)提出原處分書、訴願決定書、薪資轉帳記錄及中央健保局
      台北分局函等件影本為證。
    聲明：訴願決定及原處分均撤銷。
          訴訟費用由被告負擔。
二、被告辯稱：
    (一)本件越南籍逃逸外勞Ｎ君92年12月25日於警方第1次偵訊筆
      錄稱略以「（妳在該工廠《沖利公司》作何工作？負責人
      是誰？何人僱用妳？為何逃逸？）我是做沖床的工作，我
      看工廠的員工做，我就跟作，負責人是謝潮德。是謝潮德
      。因為我居留快到期，藍石公司的甲○○先生，稱要帶我
      去辦轉介，我怕被仲介送走，所以趁雇主午休時跑掉。」
      「（…是何人將妳仲介至沖利公司？妳逃逸後行蹤？）是
      甲○○開車帶我去沖利公司。當時與甲○○接洽的就是我
      負責人謝潮德。我《92年12月4日》一逃逸就被甲○○帶
      至該公司樓上幫忙家務，直到15日才正式在工廠。」；N
      君93年1月2日於警方第2次偵訊筆錄稱略以「（妳由何人
      帶去沖利公司工作？他是何家仲介公司的員工？）我是由
      甲○○帶我去工作。甲○○是藍石人力仲介的員工。」「
      現警方提供妳所稱的藍石公司的員工甲○○的口卡資料…
      是否為妳所稱介紹妳工作的甲○○本人？妳是否可以指認
      甲○○？）經由警方提示甲○○的口卡資料及藍石人力所
      提供的甲○○人事資料卡照片正本，我可以確定是甲○○
      本人沒錯。我可以明白的指認是藍石人力的甲○○本人沒
      錯。」「（甲○○如何將妳帶走？妳知否在92年12月4日
      下午14時藍石人力要至勞工局開妳的轉介協調會，妳要出
      席為妳的轉出作準備？）他說是藍石人力仲介的人，而且
      一開始就只有他代表藍石人力，未有人接替他的位置。他
      說我快到居留期限，新店的老闆不再續用我，且要將我遣
      返，我因怕被遣返，所以問他如何做，他說要幫我介紹新
      工作，就不會被遣返，便約我在92年12月4日11時許在新
      店雇主家樓下見面，我不疑就被他載去工廠，我也不知那
      叫做逃逸。我並未被雇主廖健宏及藍石人力的甲○○或其
      他藍石的員工告知。」。又非法雇主沖利公司負責人謝潮
      德先生於警方偵訊筆錄稱「（何人仲介該名越勞於你公司
      使用？現警方出示其口卡資料及藍石人力資料卡，你是否
      可以指認？）是藍石公司的甲○○。警方所出示的口卡資
      料為甲○○…其照片與本人無誤，我可以指認是甲○○介
      紹該越勞予我。」「（為何使用藍石公司甲○○所介紹的
      女性越勞？）很久以前甲○○有問過我，但我那時並不需
      要。92年12月份我公司要趕工，所以甲○○將她帶走給我
      用，我就使用。」「（是否知道未經主管機關勞委會許可
      ，不可擅自僱用外勞？…）我知道…因為當時我相信藍石
      人力所帶來的人，且甲○○說這名越勞等待轉出沒問題」
      。據上，越南籍逃逸外勞Ｎ君供稱，被原告告知原合法雇
      主廖健宏先生將不再續聘她，並要將她遣返回國，但另方
      面，原告又向Ｎ君表示只要幫她介紹新工作，她就不會被
      遣返；是以，原告在未告知Ｎ君將於92年12月4日下午開
      轉換雇主協調會之情形下，逕自約Ｎ君於92年12月4日當
      天上午在原雇主家樓下，隨即將Ｎ君載到沖利公司，交付
      予負責人謝潮德先生使用。而沖利公司負責人謝潮德先生
      亦指出，原告很久以前便曾詢問過是否需要外勞，直到92
      年12月因公司要趕工，原告便帶領Ｎ君前來工作，原告甚
      且還告知謝潮德先生，該勞係等待轉換雇主時期，因此在
      聘僱上沒問題。綜上，互核逃逸外勞Ｎ君與雇主沖利公司
      負責人謝潮德所述吻合，故原告媒介外勞Ｎ君至沖利公司
      處從事許可以外工作之違反情事，應可認定。
    (二)原告雖稱其當時已離開藍石公司，豈有可能帶走由該公司
      所引進之外勞Ｎ君。惟藍石公司於警方偵訊筆錄稱「（…
      甲○○既已離職，為何未有接辦人員，而仍由甲○○處理
      本案？）…因為本公司制度是當初由誰承攬，即使離職亦
      由他抽取佣金、後續服務，客人還以為是藍石服務，因為
      本案仍掛在本公司，離職員工仍是由離職人員看意願接續
      服務。」；而由該公司所提供予警方之原告辭職申請書，
      理由欄亦記載「轉外圍作兼職」；再者，經警方提供口卡
      ，外勞Ｎ君與沖利公司負責人謝潮德先生皆在警局指認係
      原告所為無誤。
    (三)警方偵訊筆錄所載，係由受訊人閱讀（或聆聽通譯翻譯）
      無誤後親自簽名、捺指印，原告並無提據任何具體證明，
      自不得空言否認該筆錄之真實性等語。
    (四)提出被告所屬警察局樹林分局93年1月19日樹警外字第
      0930001316號函偵訊筆錄，原處分書，原告93年3月16日
      、7月1日及10月7日之陳述意見書、訴願書，被告訴願答
      辯書及訴願決定書等件影本為證。
    聲明：
    駁回原告之訴。
    訴訟費用由原告負擔。
三、按任何人不得媒介外國人非法為他人工作；違反第45條規定
    者，處新臺幣10萬元以上50萬元以下罰鍰，就業服務法第45
    條及第64條第1項各定有明文。
四、本件原告主張本件事發當時其已非藍石公司之仲介人員，焉
    有可能接走原屬該公司仲介之Ｎ君，並將Ｎ君轉介給沖利公
    司；而Ｎ君及謝潮德之警方偵訊筆錄漏洞百出，且未經與原
    告對質，應不能採為不利於原告之證據云云，惟其主張為被
    告所否認。被告則稱，互核Ｎ君與謝潮德於偵訊筆錄所述吻
    合，故原告媒介Ｎ君至沖利公司處從事許可以外工作之情事
    ，應可認定；又原告並無提據任何具體證明，自不得空言否
    認該筆錄之真實性等語，資為爭議。
五、經查，本件越南籍逃逸外勞Ｎ君於警方偵訊筆錄稱略以「（
    問）妳在該工廠《沖利公司》作何工作？負責人是誰？何人
    僱用妳？（答）我是做沖床的工作，負責人是謝潮德。是謝
    潮德雇用。」、「（問）是何人將妳仲介至沖利精密股份有
    限公司？（答）是甲○○開車帶我去沖利精密股份有限公司
    。當時與甲○○接洽的就是我負責人謝潮德。我92年12月4
    日一逃逸就被甲○○帶至該公司樓上幫忙家務，直到l5日才
    正式在工廠。」、「（問）你是否可以指認甲○○？（答）
    我可以明白的指認是藍石人力的甲○○本人沒錯。」、「（
    問）你知否在92年12月4日下午14時藍石人力要至勞工局開
    你的轉介協調會？（答）92年l2 月4日l1時許在新店雇主家
    樓下見面，我不疑就被他載去工廠，我也不知那叫做逃逸。
    」；非法雇主沖利公司負責人謝潮德於警方偵訊筆錄稱略以
    「（問）何人仲介該名越勞予你公司使用？（答）我可以指
    認是甲○○介紹該越勞予我。」、「（問）為何使用甲○○
    所介紹的女性越勞？（答）很久以前甲○○有問過我，但我
    那時並不需要外勞。92年12月份我公司要趕工，所以甲○○
    將她帶走給我用。」，有被告所屬台北縣警察局樹林分局分
    別於92年12月25日、93年1月2日及同年1月5日之偵訊筆錄影
    本附原處分卷可稽。而互核前開Ｎ君與謝潮德所述內容相互
    吻合，足認原告確有違法媒介逃逸外勞Ｎ君至沖利公司處從
    事許可以外工作之事實。又查，藍石公司負責人謝兆民於偵
    訊筆錄稱「（…甲○○既已離職，為何未有接辦人員，而仍
    由甲○○處理本案？）…因為本公司制度是當初由誰承攬，
    即使離職亦由他抽取佣金、後續服務，客人還以為是藍石服
    務，因為本案仍掛在本公司，離職員工仍是由離職人員看意
    願接續服務。」，此有被告所屬台北縣警察局樹林分局92年
    12月26日偵訊筆錄影本附原處分卷可稽。再者，經警局提供
    口卡，外勞Ｎ君與沖利公司負責人謝潮德先生皆在警局指認
    係原告所為無誤，故原告主張其已非藍石公司之仲介人員，
    焉有可能接走原屬該公司仲介之Ｎ君云云，尚不足採。
六、又警局偵訊筆錄所載，係由受訊人閱讀（或聆聽通譯翻譯）
    無誤後親自簽名、捺指印，此為警局偵訊筆錄之制式程序，
    有前開偵訊筆錄影本附卷可按。經查，原告雖主張Ｎ君及謝
    潮德之警方偵訊筆錄漏洞百出，惟其並無提據任何積極資料
    以實其說，自不得空言否認上開筆錄之真實性，故原告此部
    分主張，亦不足採。
七、本件事證已明，原告再聲請傳訊Ｎ君及謝潮德到庭與原告對
    質云云，核無必要，併此敘明。
八、從而，被告以原告媒介雇主廖健宏所聘僱之越南籍逃逸外勞
    Ｎ君予沖利公司使用，違反就業服務法第45條之規定為由，
    處以10萬元之罰鍰，於法並無違誤。訴願決定遞予維持，亦
    無不合。原告徒執前詞，訴請撤銷，為無理由，應予駁回。
據上論結，本件原告之訴為無理由，依行政訴訟法第236條、第
233條第1項、第98條第3項前段，判決如主文。
中　　華　　民　　國　　94　　年　 　7　　月　 29  　 日
                  　　　　 第二庭　法　官  蕭忠仁
上為正本係照原本作成。
本件以訴訟事件所涉及之法律見解具有原則性者為限，始得於本
判決送達後20日內向本院提出上訴狀並表明上訴理由，如已於本
判決宣示後送達前提起上訴者，應於判決送達後20日內補具上訴
理由（均按他造人數附繕本），且經最高行政法院許可後方得上
訴。
中　　華　　民　　國　　94　　年　 　7　　月　 29  　 日
 　　  　　　　　　　   　　　     書記官  蕭純純
